【裁判字號】    97,上易,1983
【裁判日期】    970827
【裁判案由】    詐欺
【裁判全文】
臺灣高等法院刑事判決                97年度上易字第1983號
上  訴  人
即  被  告  甲○○
上列上訴人因詐欺案件，不服臺灣臺北地方法院九十七年度易字
第九三九號，中華民國九十七年七月十一日第一審判決（起訴案
號：臺灣臺北地方法院檢察署九十七年度偵字第二八七九號），
提起上訴，本院判決如下：
    主  文
上訴駁回。
    理  由
一、按不服地方法院之第一審判決而上訴者，應向管轄第二審之
    高等法院為之；上訴書狀應敘述具體理由；第二審法院認為
    上訴書狀未敘述理由或上訴有第三百六十二條前段情形，應
    以判決駁回之，刑事訴訟法第三百六十一條第一項、第二項
    項、第三百六十七條前段明文規定。而所謂具體理由，必係
    依據卷內既有訴訟資料或提出新事證，指摘或表明第一審判
    決有何採證認事、用法或量刑等足以影響判決本旨之不當或
    違法，而構成應予撤銷之具體事由，始克當之（例如：依憑
    證據法則具體指出所採證據何以不具證據能力，或依憑卷證
    資料，明確指出所為證據證明力之判斷如何違背經驗、論理
    法則）；倘僅泛言原判決認定事實錯誤、違背法令、量刑失
    之過重或輕縱，而未依上揭意旨指出具體事由，或形式上雖
    已指出具體事由，然該事由縱使屬實，亦不足以認為原判決
    有何不當或違法者（例如：對不具有調查必要性之證據，法
    院未依聲請調查亦未說明理由，或援用證據不當，但除去該
    證據仍應為同一事實之認定），皆難謂係具體理由，俾與第
    二審上訴制度旨在請求第二審法院撤銷、變更第一審不當或
    違法之判決，以實現個案救濟之立法目的相契合，並節制濫
    行上訴（最高法院九十七年度臺上字第八九二號判決參照）
    。是倘上訴人之上訴書狀雖敘述上訴理由，形式上雖已指出
    具體事由，然該事由縱使屬實，亦不足以認為原判決有何不
    當或違法者，即與未敘述具體理由無異，所為上訴，即非適
    法。
二、經查：本件原判決依證人乙○○於警詢之指訴，卷附安泰銀
    行信義分行九十六年十二月五日（九六）安信義發字第○九
    六六○○○五○三號函附之開戶資料及交易明細表資料各一
    份、九十七年五月七日（九七）安信義發字第○九七七○○
    ○一○七號函附之晶片金融卡掛失補發申請書暨約定書、啟
    用書各一份、臺北縣政府警察局樹林分局九十七年五月七日
    北縣警樹偵字第○九七○○一四二四五號函附之員警工作紀
    錄簿一份為據，認定被告確有提供存摺、金融卡及密碼予詐
    騙集團成員使用之幫助詐欺取財之犯行，並審酌被告犯罪之
    動機、目的、手段，竟因該時缺錢花用，即出售其帳戶金融
    卡及密碼供他人使用，致證人乙○○遭詐騙二萬九千九百八
    十三元，危害社會經濟秩序，暨其非實際遂行詐欺犯行之人
    ，犯後飾詞狡辯，不知悔改等一切情狀，判處被告有期徒刑
    四月，及諭知易科罰金之折算標準等情，均已詳敘其所憑證
    據、認定理由及量刑依據。從形式上觀察，原判決並無認定
    事實錯誤、量刑瑕疵或違背法令之情形。
三、本件上訴人即被告甲○○不服原判決，提起上訴猶否認犯罪
    ，辯稱並未販賣自己帳戶云云。然被告上揭辯解，業經原審
    詳為調查詰問，並於原判決內詳予論述指駁，本件上訴理由
    仍執前詞否認犯罪，並未具體指摘原判決關於認定事實及適
    用法律，有何違法或不當之處，僅空言否認犯罪，依前揭說
    明，本件上訴不合法定程式，應予駁回，並不經言詞辯論為
    之。
據上論斷，應依刑事訴訟法第三百六十七條前段、第三百七十二
條，判決如主文。
中    華    民    國    97    年    8    月    27     日
                  刑事第十八庭  審判長法  官  吳鴻章
                                      法  官  段景榕
                                      法  官  陳健順
以上正本證明與原本無異。
不得上訴。
                                      書記官  朱家惠
中    華    民    國    97    年    8     月    27    日


司法院資訊處製作；財團法人民間司法改革基金會備份。
